臺灣板橋地方法院刑事判決　　　　　　100年度簡上字第132號
公　訴　人　臺灣板橋地方法院檢察署檢察官
上　訴　人　吳致寬
上列上訴人即被告因違反家庭暴力防治法案件，不服本院100 年
度簡字第126 號中華民國100 年1 月12日第一審判決（聲請簡易
判決處刑案號：99年度偵字第30174 號），提起上訴，本院管轄
之第二審合議庭判決如下：
    主  文
上訴駁回。
    事實及理由
一、本案經本院審理結果，認原審以上訴人即被告吳致寬係犯刑
    法第304 條第1 項之強制罪及違反法院依家庭暴力防治法禁
    止騷擾之暫時保護令裁定而犯同法第61條第2 款之違反保護
    令罪，並引用刑事訴訟法第449 條第1 項、第3 項、第 454
    條第2 項，家庭暴力防治法第61條第2 款，刑法第11條前段
    、第304 條第1 項、第55條、第41條第1 項前段，刑法施行
    法第1 條之1 第1 項、第2 項前段（原審漏載「第1 項、第
    2 項前段」，茲予補充）之規定，逕以簡易判決處刑，量處
    被告拘役20日，如易科罰金，以新臺幣（下同）1,000 元折
    算1 日，其認事用法及量刑均無不當，應予維持，並引用原
    審判決書記載之事實、證據及理由（詳如附件）。
二、被告上訴意旨略以：伊坦承犯行，並願與告訴人林華鶯談和
    解，但告訴人不接伊電話，致無法談和解，且請法院審酌本
    案起因於伊女兒感冒，伊請告訴人帶女兒去看醫生，告訴人
    不願意，伊始與告訴人發生拉扯，並拉走她皮包，且告訴她
    要到伊姑姑家等告訴人，請法院考量伊犯罪之動機，並從輕
    量刑云云。惟按量刑輕重，為事實審法院依職權自由裁量之
    事項，苟其量刑已以行為人之責任為基礎，並斟酌刑法第57
    條各款所列情狀，於未逾越法定刑度之下，酌量科刑，無偏
    執一端而有明顯失出或失入之情形，自不得指為不當或違法
    。原審審酌被告不顧與告訴人為夫妻關係，遇事不思以理性
    處理，造成告訴人身心受創，且無視法院核發暫時保護令之
    禁令，漠視公權力之存在，兼衡其犯罪之動機、目的、手段
    、犯罪後坦承犯行態度良好等一切情狀，酌情量處拘役20日
    ，並諭知易科罰金之折算標準。經核原審業已參酌本案量刑
    上所應參酌之各項情狀，而在被告所為犯行之責任基礎下科
    刑，認事用法並無不合，量刑亦難遽認失出，故被告上訴意
    旨請求從輕量刑云云，容無足取。則被告以此為由提起上訴
    ，亦屬無理由，應予駁回。
據上論斷，應依刑事訴訟法第455 條之1 第1 項、第3 項、第36
8 條、第373 條，判決如主文。
本案經檢察官莊惠真到庭執行職務。
中    華    民    國   100    年    4     月    29    日
                  刑事第十三庭  審判長法  官  林淑婷
                                      法  官  陳昭筠
                                      法  官  饒金鳳
以上正本證明與原本無異。
本件不得上訴。
                                      書記官  許雅琪
中    華    民    國   100    年    5     月    2     日